臺灣臺東地方法院刑事判決　　　　　　　　96年度易字第51號
公　訴　人　臺灣臺東地方法院檢察署檢察官
被　　　告　丙○○
　　　　　　乙○○
上列被告等因竊盜案件，經檢察官提起公訴 (96年度偵字第74號
)，被告於本院準備程序進行中就被訴事實為有罪之陳述，經本
院合議庭裁定由受命法官獨任進行簡式審判程序，判決如下：
    主  文
丙○○、乙○○共同攜帶兇器竊盜，均累犯，各處有期徒刑捌月
。扣案之活動扳手壹支、破壞剪貳支、棉手套肆隻、自製鋼尺刀
貳支、開山刀貳支均沒收。
    犯罪事實及理由
一、犯罪事實：
(一)丙○○前於民國92年間，因施用毒品案件，經本院以93年度
    易字第12號判處有期徒刑7月確定，於93年11月22日執行完
    畢；乙○○前於89年間因背信案件，經本院以89年度易字第
    267號判處有期徒刑4月確定，又於91年間因施用毒品案件，
    經本院以91年度簡字第47號判處有期徒刑4月確定，合併應
    執行有期徒刑7月確定，於92年12月24日易科罰金執行完畢
    。
(二)丙○○與乙○○均不知悛悔，竟共同基於意圖為自己不法所
    有之犯意聯絡，於95年12月28日下午1時許，攜帶渠等所有
    之棉質手套4隻、帽子1頂、球拍黑色提袋1個以及客觀上具
    有危險性足供為兇器使用之活動扳手1支、破壞剪2支、自製
    鋼尺刀2支、開山刀2支，各別騎乘車牌號碼PVQ-416號及CRY
    -020號重型機車，前往臺東縣臺東市蘇巴陽山區○○段444
    號工寮附近，由其中一人攀上臺灣電力股份有限公司 (下稱
    臺電公司)所有之電線桿上，以破壞剪截斷電線桿上方之電
    纜線，另一人負責撿拾剪下電纜線之方式，竊取臺電公司所
    有東園分線30X16Y15Y22-A2電線桿間之PVC風雨線 (銅玻璃
    電纜線)共189公尺得手。嗣於同日下午2時許，丙○○、乙
    ○○正收拾竊得之電纜線時，為工寮主人田元治、古娟代、
    林杜玉珠上山巡視時發現，當場擒得丙○○並扣得上開竊盜
    工具、及渠2人棄下之機車，乙○○則趁隙逃逸，經警察據
    報前往處理而查獲上情。
(三)案經臺東縣警察局臺東分局報請臺灣臺東地方法院檢察署檢
    察官偵查起訴。
二、理由：
(一)本件被告丙○○、乙○○所犯均係死刑、無期徒刑、最輕本
    刑為3年以上有期徒刑以外之罪，其於準備程序中就被訴事
    實為有罪之陳述，經告知簡式審判程序之旨，並聽取公訴人
    及被告之意見後，本院合議庭認為適宜而依刑事訴訟法第27
    3條之1第1項規定，裁定由受命法官獨任進行簡式審判程序
    ，合先敘明。
(二)據以論罪之證據名稱：
    1.被告丙○○於警詢、偵查中及本院審理時之自白。
    2.被告乙○○於本院審理時之自白。
    3.證人田元治、古娟代、林杜玉珠、黃清宏、黃素娥於警詢
      、偵查中之證詞。
    4.證人王茂崑於警詢中之證詞及所具贓物認領保管單1紙。
    5.刑案現場測繪圖、現場跡證蒐集紀錄清單、電力線路失竊
      現場調查報告各1張、現場照片10張。
    6.扣案之活動扳手1支、破壞剪2支、棉手套4隻、自製鋼尺
      刀2支、開山刀2支、帽子1頂、球拍黑色提袋1個、黃色水
      管1條、爬桿4根、繩索1條。
(三)論罪與量刑：
    1.按刑法第321條第1項第3款之攜帶兇器竊盜罪，係以行為
      人攜帶兇器為其加重條件，此所謂兇器，其種類並無限制
      ，凡客觀上足以對人之生命、身體、安全構成威脅，具有
      危險性之兇器為已足，並不以攜帶之初有行兇之意圖為必
      要，最高法院79年臺上字第5253號判例意旨可資參照。核
      被告丙○○、乙○○上揭所為，係犯刑法第321條第1項第
      3款加重竊盜罪。被告2人間就上開犯行，有犯意聯絡及行
      為分擔，為共同正犯。
    2.被告丙○○、乙○○分別有如犯罪事實欄所載論罪科刑執
      行情形，有卷附臺灣高等法院被告前案紀錄表2份可按，
      其等受有期徒刑執行完畢後5年以內再故意犯本案法定刑
      為有期徒刑之罪，均屬累犯，均應依刑法第47條第1項規
      定加重其刑。
    3.爰審酌被告2人正值盛年，不思正途營生，竟因一己私慾
      而竊取電纜線，嚴重危害公眾用電安全，對社會治安影響
      甚鉅，且於遭判刑執行完畢後仍再犯本罪，素行不良，惟
      念其等於犯罪後，尚能坦承犯行等一切情狀，分別量處如
      主文所示之刑。
    4.扣案之活動扳手1支、破壞剪2支、棉手套4隻、自製鋼尺
      刀2支、開山刀2支，為被告2人所有供犯竊盜罪所用之物
      ，業據被告2人供承在卷，爰依刑法第38條第1項第2款宣
      告沒收。至於扣案黃色水管1條、爬桿4根、繩索1條，非
      被告2人所有之物，亦經被告2人供述明確；又扣案之帽子
      1 頂、球拍黑色提袋1個，雖係被告丙○○所有之物，但
      並非供犯罪所用、犯罪預備之物或因犯罪所得之物，復非
      義務沒收之物，核與沒收要件不合，爰不另為沒收之諭知
      。
三、應適用之法條：
    依刑事訴訟法第273條之1第1項、第299條第1項前段，刑法
    第28條、第321條第1項第3款、第47條第1項、第38條第1項
    第2款，刑法施行法第1條之1第1項、第2項但書，判決如主
    文。
本案經檢察官甲○○到庭執行職務。
中　　華　　民　　國　　96　　年　　2 　　月　　27　　日
                  刑事第二庭    法  官  簡芳潔
以上正本證明與原本無異。
如不服本判決，應於判決送達後10日內向本院提出上訴狀 (須附
繕本)。「勿逕送上級法院」
告訴人或被害人對於判決如有不服具備理由請求檢察官上訴者，
其上訴期間之計算係以檢察官收受判決正本之日期為準。
                                書記官  尹玉琪
中　　華　　民　　國　　96　　年　　2 　　月　　27　　日
附錄論罪科刑法條：
中華民國刑法第321條
犯竊盜罪而有左列情形之一者，處6月以上、5年以下有期徒刑：
一  於夜間侵入住宅或有人居住之建築物、船艦或隱匿其內而犯
    之者。
二  毀越門扇、牆垣或其他安全設備而犯之者。
三  攜帶兇器而犯之者。
四  結夥三人以上而犯之者。
五  乘火災、水災或其他災害之際而犯之者。
六  在車站或埠頭而犯之者。
前項之未遂犯罰之。
